【裁判字號】    90,易,3035
【裁判日期】    901205
【裁判案由】    傷害
【裁判全文】
臺灣臺中地方法院刑事判決                          九十年度易字第三三五號
    公  訴  人  臺灣台中地方法院檢察署檢察官
    被      告  乙○○
右列被告因傷害案件，經檢察官提起公訴（九十年度偵字第一○○九五號）暨移送併
辦（九十年度偵字第一五二八一號），本院判決如左：
    主  文
乙○○傷害人之身體，處拘役參拾日，如易科罰金，以參佰元折算壹日。
    事  實
一、乙○○原為台中縣大肚鄉○○路○段五八六號永順國民小學之工友，民國八十九
    年十二月六日十一時許，其在永順國民小學內，與該校總務主任甲○○為其是否
    應至校外購買修理廁所所用零件一事發生爭執，乙○○竟基於傷害之犯意，徒手
    毆打甲○○臉頰，致甲○○受有右臉頰擦傷及上唇擦傷等傷害，甲○○乃跑向辦
    公室，乙○○竟緊隨在後，並欲繼續毆打甲○○，幸為在場之同事方賓秀及警衛
    趙正義等人拉住，甲○○始未繼續受害。
二、案經甲○○訴由台中縣警察局烏日分局報請臺灣台中地方法院檢察署檢察官偵查
    起訴暨移送併辦。
    理  由
一、訊之被告乙○○固不否認有於右揭時地，因就何人應至校外購買修理廁所零件一
    事與告訴人甲○○發生口角並進而拉扯之情事，惟矢口否認有出手傷害告訴人甲
    ○○之行為，並辯稱：當日係告訴人先以手抓傷伊之雙手，伊以手撥擋揮動，始
    打到告訴人之臉部等語。惟查，右揭傷害事實，業據告訴人甲○○於偵查及本院
    審理中指訴綦詳，並有光田綜合醫院診斷證明書影本一紙附於九十年度偵字第一
    ○○九五號偵查卷第十六頁內可參，另被告乙○○案發當時，確有緊隨在告訴人
    甲○○之後，並欲繼續毆打告訴人甲○○，幸為在場之同事及警衛趙正義等人拉
    住一節，亦據證人方賓秀、趙正義於偵查中結證在卷，且被告乙○○於警訊中原
    即坦承曾揮拳打中告訴人甲○○右臉頰二次（見九十年度偵字第一○○九五號偵
    查卷第八頁），再參諸告訴人甲○○至光田綜合醫院就診時所受之右臉頰挫傷、
    上唇擦傷等傷害之部位及傷勢，足見告訴人甲○○確有因與被告乙○○發生衝突
    ，而遭被告乙○○徒手傷害之事實，被告乙○○於本院審理中所為辯解，核非可
    採。本案事證明確，被告乙○○傷害犯行，足以認定。
二、核被告乙○○所為，係犯刑法第二百七十七條第一項之普通傷害罪。爰審酌被告
    乙○○犯罪之動機、目的、手段、所生之危害、告訴人甲○○所受傷勢程度及尚
    未能與告訴人達成民事和解且否認犯行等一切情狀，量處如主文所示之刑，並諭
    知易科罰金折算之標準（按刑法第四十一條業於九十年一月十日修正公布，同年
    月十二日生效，修正後刑法第四十一條第一項前段規定「犯最重本刑為五年以下
    有期徒刑以下之刑之罪，而受六個月以下有期徒刑或拘役之宣告，因身體、教育
    、職業、家庭之關係或其他正當事由，執行顯有困難者，得以一元以上三元以下
    折算一日，易科罰金。」，與修正前刑法第四十一條規定「犯最重本刑為三年以
    下有期徒刑以下之刑之罪，而受六個月以下有期徒刑或拘役之宣告，因身體、教
    育、職業、家庭之關係，執行顯有困難者，得以一元以上三元以下折算一日，易
    科罰金。」不同。比較新舊法結果，以新法較有利於行為人，故依刑法第二條第
    一項前段規定，本件自應適用裁判時之法律即修正後刑法第四十一條第一項前段
    之規定，併此敘明）。
據上論斷，應依刑事訴訟法第二百九十九條第一項前段，刑法第二條第一項前段、第
二百七十七條第一項、修正後刑法第四十一條第一項前段、罰金罰鍰提高標準條例第
一條前段、第二條，判決如主文。
中      華      民      國    九十      年     十二     月      五      日
                                    臺灣臺中地方法院刑事第七庭
                                        法  官  林  宗  成
右正本證明與原本無異。
如不服本判決，應於判決送達後十日內向本院提出上訴狀，上訴於臺灣高等法院臺中
分院( 須附繕本 )。
                                        書記官
中      華      民      國    九十      年     十二     月      六      日
附錄論罪科刑法條：
刑法第二百七十七條第一項：
傷害人之身體或健康者，處三年以下有期徒刑、拘役或一千元以下罰金。


司法院資訊處製作；財團法人民間司法改革基金會備份。
